臺灣雲林地方法院刑事裁定
111年度聲字第401號
聲  請  人  臺灣雲林地方檢察署檢察官
受  刑  人  李政隆


上列聲請人因對受刑人數罪併罰有二裁判以上，聲請定其應執行
之刑（111年度執字第1075號），本院裁定如下：
    主  文
李政隆所犯如附表所示之罪，所處如附表所示之刑，應執行有期
徒刑捌年。
    理  由
一、聲請意旨略以：受刑人李政隆因犯毒品危害防制條例等案件
    ，先後經判決確定如附表，符合數罪併罰之要件，應依刑法
    第53條及第51條第5款之規定，聲請定其應執行之刑，爰依
    刑事訴訟法第477條第1項規定聲請裁定。
二、按數罪併罰，有二裁判以上者，依第51條之規定，定其應執
    行之刑，刑法第53條定有明文。又數罪併罰，分別宣告其罪
    之刑，如宣告多數有期徒刑者，於各刑中之最長期以上，各
    刑合併之刑期以下，定其刑期。但不得逾30年。刑法第51條
    第5款亦定有明文。又按法律上屬於自由裁量事項，尚非概
    無法律性之拘束，在法律上有其外部界限及內部界限，前者
    法律之具體規定，使法院得以具體選擇為適當裁判，此為自
    由裁量之外部界限。後者法院為自由裁量時，應考量法律之
    目的，法律秩序之理念所在，此為自由裁量之內部界限。法
    院為裁判時，二者均不得有所踰越。在數罪併罰而有二裁判
    以上，應定其應執行刑之案件，法院所為刑之酌定，固屬自
    由裁量事項，然對於法律之內、外部界限，仍均應受其拘束
    （最高法院94年度台非字第21號判決意旨參照）。
三、受刑人李政隆因犯如附表所示之毒品危害防制條例等案件，
    經本院先後判處如附表所示之刑，均經確定在案，此有如附
    表所示之判決及臺灣高等法院被告前案紀錄表各1份在卷可
    憑。茲檢察官聲請定其應執行之刑，本院審認核屬正當。爰
    審酌被告所犯各罪之罪名異同、犯罪情節、時間差距及所生
    危害等各情，暨考量受刑人對定應執行刑之意見（本院卷第
    81頁）等一切情狀，定其應執行之刑如主文所示。
四、依刑事訴訟法第477條第1項，刑法第53條、第51條第5款，
    裁定如主文。
中　　華　　民　　國　　111 　年　　7 　　月　　26　　日
                   刑事第二庭    法  官  蔡美華
以上正本證明與原本無異。
如不服本裁定，應於裁定送達後5 日內向本院提出抗告狀（須附
繕本）。
中　　華　　民　　國　　111 　年　　7 　　月　　26　　日
                                書記官　陳智仁
附表：受刑人李政隆定應執行刑案一覽表
 編     號            1           2           3  罪     名  毒品危害防制條例 毒品危害防制條例 毒品危害防制條例  宣  告  刑  有期徒刑3年8月 有期徒刑3年10月 有期徒刑5年4月  犯 罪 日 期  109年4月30日 109年7月2日 109年10月20日  偵 查 機 關  年 度 案 號  臺灣雲林地方檢察署110年度偵字第672號等 臺灣雲林地方檢察署110年度偵字第672號等 臺灣雲林地方檢察署110年度偵字第672號等 最後事實審 法     院 臺灣雲林地方法院 臺灣雲林地方法院 臺灣雲林地方法院  案     號 110年度訴字第128號 110年度訴字第128號 110年度訴字第128號  判 決 日 110年6月16日 110年6月16日 110年6月16日 確定判決 法     院 臺灣雲林地方法院 臺灣雲林地方法院 臺灣雲林地方法院  案     號 110年度訴字第128號 110年度訴字第128號 110年度訴字第128號  確 定 日  110年7月15日 110年7月15日 110年7月15日 是否為得易科罰金之案件  否 否 否 備       註  ⑴臺灣雲林地方檢察署110年度執字第2129號 ⑵編號1至7定應執行有期徒刑6年8月 ⑴臺灣雲林地方檢察署110年度執字第2129號 ⑵編號1至7定應執行有期徒刑6年8月 ⑴臺灣雲林地方檢察署110年度執字第2129號 ⑵編號1至7定應執行有期徒刑6年8月 

 編     號           4          5          6  罪     名  毒品危害防制條例 毒品危害防制條例 毒品危害防制條例  宣  告  刑  有期徒刑5年2月 有期徒刑5年 有期徒刑6年  犯 罪 日 期  109年11月13日 109年11月9日 109年11月26日  偵 查 機 關  年 度 案 號  臺灣雲林地方檢察署110年度偵字第672號等 臺灣雲林地方檢察署110年度偵字第672號等 臺灣雲林地方檢察署110年度偵字第672號等 最後事實審 法     院 臺灣雲林地方法院 臺灣雲林地方法院 臺灣雲林地方法院  案     號 110年度訴字第128號 110年度訴字第128號 110年度訴字第128號  判 決 日 110年6月16日 110年6月16日 110年6月16日 確定判決 法     院 臺灣雲林地方法院 臺灣雲林地方法院 臺灣雲林地方法院  案     號 110年度訴字第128號 110年度訴字第128號 110年度訴字第128號  確 定 日  110年7月15日 110年7月15日 110年7月15日 是否為得易科罰金之案件  否 否 否 備       註  ⑴臺灣雲林地方檢察署110年度執字第2129號 ⑵編號1至7定應執行有期徒刑6年8月 ⑴臺灣雲林地方檢察署110年度執字第2129號 ⑵編號1至7定應執行有期徒刑6年8月 ⑴臺灣雲林地方檢察署110年度執字第2129號 ⑵編號1至7定應執行有期徒刑6年8月 

 編     號           7          8          9  罪     名  毒品危害防制條例 毒品危害防制條例 毒品危害防制條例  宣  告  刑  有期徒刑6年 有期徒刑5年1月 有期徒刑5年1月  犯 罪 日 期  109年12月25日 109年11月19日 109年12月8日（聲請書誤載為109年11月19日）  偵 查 機 關  年 度 案 號  臺灣雲林地方檢察署110年度偵字第672號等 臺灣雲林地方檢察署110年度偵字第7965號 臺灣雲林地方檢察署110年度偵字第7965號 最後事實審 法     院 臺灣雲林地方法院 臺灣雲林地方法院 臺灣雲林地方法院  案     號 110年度訴字第128號 110年度訴字第645號 110年度訴字第645號  判 決 日 110年6月16日 111年2月16日 111年2月16日 確定判決 法     院 臺灣雲林地方法院 臺灣雲林地方法院 臺灣雲林地方法院  案     號 110年度訴字第128號 110年度訴字第645號 110年度訴字第645號  確 定 日  110年7月15日 111年3月15日 111年3月15日 是否為得易科罰金之案件  否 否 否 備       註  ⑴臺灣雲林地方檢察署110年度執字第2129號 ⑵編號1至7定應執行有期徒刑6年8月 ⑴臺灣雲林地方檢察署111年度執字第1075號 ⑵編號8至9定應執行有期徒刑5年3月 ⑴臺灣雲林地方檢察署111年度執字第1075號 ⑵編號8至9定應執行有期徒刑5年3月